【裁判字號】    96,審易,674
【裁判日期】    970509
【裁判案由】    侵占
【裁判全文】
臺灣桃園地方法院宣示判決筆錄         96年度審易字第674號
公  訴  人  臺灣桃園地方法院檢察署檢察官
被      告  甲○○
上列被告因侵占案件，於中華民國97年5 月9 日下午5 時許，在
本院第十法庭宣示判決，出席職員如下：
          法  官   林孟宜
          書記官   洪明媚
          通  譯
法官起立朗讀判決主文、犯罪事實要旨、處罰條文、附記事項，
及告以上訴限制、期間並提出上訴狀之法院，且諭知記載其內容
：
一、主  文：
    甲○○連續意圖為自己不法之所有，而侵占對於業務上所持
    有之物，處有期徒刑捌月，減為有期徒刑肆月，如易科罰金
    ，以銀元參佰元（即新臺幣玖佰元）折算壹日。緩刑參年，
    ，並應賠償佳和公寓大廈管理維護有限公司新臺幣玖萬元整
    ，履行方式如附記事項(三)所載。
二、犯罪事實要旨：
    甲○○自民國92年10月份起，受僱於佳和公寓大廈管理維護
    有限公司 (下稱佳和公司)， 而派往桃園縣蘆竹鄉○○路○
    段177 號之「向日葵社區」管理委員會擔任現場主任，負責
    代收該社區住戶管理費、管理零用金及代付廠商各項工程費
    等業務，為從事業務之人，詎其竟基於意圖為自己不法所有
    之侵占概括犯意，自92年12月間起至93年1 月26日止之任職
    期間，連續多次將其向該「向日葵社區」住戶92年12月間所
    收取之管理費新台幣（下同）28,241元、93年1 月間收取之
    管理費182,100 元及土木工程款18,000元，以變易持有為所
    有之意思，未存入該社區之管理費存款帳戶且未將工程款支
    付廠商，侵占入己，供己花用，共計侵占228,341 元。嗣於
    93年1 月間經佳和公司負責人乙○○發現查帳而獲悉上情。
三、處罰條文：
    修正後刑法第2 條第1 項前段、第74條第1 項第1 款、第2
    項第3 款，行為時刑法第56條、第336 條第2 項、第41條第
    1 項前段，罰金罰鍰提高標準條例第1 條前段、修正前罰金
    罰鍰提高標準條例第2 條，中華民國九十六年罪犯減刑條例
    第2 條第1 項第3 款、第7 條、第9 條。
四、附記事項：
    (一)被告行為後，刑法已經修正並於95年7 月1 日施行，依修
      正後刑法第2 條第1 項規定從舊從輕原則，比較修正前後
      關於刑法第56條連續犯之規定，於新法施行後，應予分論
      併罰，此刪除雖非犯罪構成要件之變更，但顯已影響行為
      人刑罰之法律效果，自屬法律有變更，依修正後刑法第2
      條第1 項規定，比較新、舊法結果，仍應適用較有利於被
      告行為時即修正前之法律論以連續犯，本件被告甲○○先
      後多次業務侵占犯行，時間緊接，所犯構成要件相同，顯
      係基於概括犯意為之，為連續犯，應依修正前刑法第56條
      連續犯規定論以一罪，並加重其刑。刑法第41條易科罰金
      之折算標準，由銀元三佰元修正為新台幣一千元、二千元
      、三千元，修正前之折算標準對被告較為有利，自應適用
      修正前刑法第41條第1 項規定諭知易科罰金之折算標準。
    (二)按中華民國九十六年罪犯減刑條例自中華民國96年7 月16
      日施行；本條例施行前，經通緝而未於中華民國96年12月
      31日以前自動歸案接受偵查、審判或執行者，不得依本條
      例減刑，中華民國九十六年罪犯減刑條例（下稱減刑條例
      ）第16條、第5 條分別定有明文。故罪犯如係於減刑條例
      施行前經通緝，並於減刑條例施行前經緝獲到案者，應不
      受前開條例第5 條規定不得減刑之限制。甲○○所犯本件
      之罪之犯罪時間，係在96年4 月24日之前，所犯為刑法第
      336 條第2 項之罪，且宣告1 年6 月以下之刑，合於中華
      民國九十六年罪犯減刑條例第2 條第1 項第3 款規定之減
      刑要件，其經臺灣桃園地方法院檢察署於93年9 月30日發
      佈通緝後，為警於95年1 月18日緝獲到案，其既在減刑條
      例施行前經發布通緝並緝獲到案，揆諸前揭說明，自無減
      刑條例第5 條所定不予減刑規定之適用，故甲○○上開犯
      行，應依減刑條例第2 條第1 項第3 款之規定減其宣告刑
      二分之一。
    (三)本件被告緩刑條件為應賠償佳和公寓大廈管理維護有限公
      司新臺幣9 萬元整，履行方式：
      自97年6 月15日至98年8 月15日止按月於每月十五日給付
      六千元，至履行完畢為止，如一期不履行視為全部到期。
五、協商判決除有刑事訴訟法第455 條之4 第1 項第1 款於本訊
    問程序終結前，被告撤銷協商合意或檢察官撤回協商聲請者
    ；第2 款被告協商之意思非出於自由意志者；第4 款被告所
    犯之罪非第455 條之2 第1 項所定得以協商判決者；第6 款
    被告有其他較重之裁判上一罪之犯罪事實者；第7 款法院認
    應諭知免刑或免訴、不受理者情形之一，及違反同條第2 項
    「法院應於協商合意範圍內為判決；法院為協商判決所科之
    刑，以宣告緩刑或2 年以下有期徒刑、拘役或罰金為限」之
    規定者外，不得上訴。
六、如有前項得上訴之情形者，得自收受判決送達之日起10日內
    ，向本院提出上訴書狀，上訴於第二審法院。
中    華    民    國    97    年    5     月    9    日
                            刑事庭法  官  林孟宜
以上正本證明與原本無異。
                                  書記官  洪明媚
中    華    民    國    97    年    5     月    9     日
附錄本案論罪科刑法條：
中華民國刑法第336 條第2 項規定：
對於業務上所持有之物，犯前條第1 項之罪者，處6 月以上5 年
以下有期徒刑，得併科3 千元以下罰金。


司法院資訊處製作；財團法人民間司法改革基金會備份。
